臺灣臺中地方法院刑事判決　94年度交易字第37號
公　訴　人　臺灣臺中地方法院檢察署檢察官
被　　　告　乙○○
選任辯護人　蕭文濱律師
上列被告因過失致人於死等案件，經檢察官提起公訴（九十三年
度偵字第一三九七七、第一六六八九號），本院合議庭裁定進行
簡式審判程序，判決如下：
    主    文
乙○○因過失致人於死，處有期徒刑柒月。
　　 犯罪事實
一、乙○○明知汽車駕駛人飲用酒類後其吐氣所含酒精濃度超過
    每公升Ｏ‧二五毫克以上，不得駕車（乙○○經警測得之吐
    氣所含酒精濃度為每公升Ｏ‧三三毫克，惟所涉公共危險部
    分另經公訴人為不起訴處分確定），竟仍於民國九十三年八
    月八日凌晨一時四十分許在台中市○○街某處飲用啤酒後，
    駕駛車牌號碼九三五八—ＨＸ號自小客車，沿台中市○○路
    ○○村路○○○○路方向行駛，於同日凌晨一時五十分許，
    行經台中市○○路二二一號前時，原應注意汽車迴車前，應
    暫停並顯示左轉燈光或手勢，看清無來往車輛，始得迴轉，
    且應注意汽車於劃有分向限制線、禁止變換車道線之路段，
    不得迴車，而依當時情形，並無不能注意之情事，竟疏未注
    意及此，貿然於該路段進行迴車，適同一時、地有游爵榮騎
    乘車牌號碼Ｍ二二—六八五號重機車後附載甲○○，及王俊
    旗騎乘車牌號碼ＧＸＤ─五０八號重機車，沿台中市○○路
    ○○村路○○○○路方向行駛，亦均應注意慢車應在慢車道
    上靠右循序行駛，不得隨意爭先、爭道、並行競駛、或駛入
    快車道內，而依當時情形，又無不能注意之情事，竟疏於注
    意，貿然行駛，由於雙方有上述之疏失，致雙方見對方駛來
    時，均已閃避不及，游爵榮所騎乘之前開機車因而跨越雙黃
    線與乙○○所駕駛之前開自小客車車頭發生碰撞，王俊旗所
    騎乘之前揭機車隨後亦因閃避不及而與乙○○所駕駛之前開
    自小客車車尾發生碰撞，游爵榮、甲○○及王俊旗三人因而
    人車倒地，游爵榮因此受有顱內出血之傷害；甲○○則受有
    右側臉部擦挫傷、兩側上肢及左側下肢多處擦傷之傷害；王
    俊旗則受有右下腹擦挫傷及上下四肢多處擦挫傷之傷害，嗣
    三人經送醫急救，游爵榮仍於同年八月十二日二十三時二十
    三分許因中樞衰竭宣告不治死亡。（所涉過失傷害甲○○、
    王俊旗二人部分，業據告訴人甲○○、王俊旗二人具狀撤回
    告訴）乙○○託路人報案後並留於現場，向到現場處理的警
    員方建義自首犯罪，並接受審判。
二、案經公訴人據報相驗自動檢舉偵查起訴。
    理    由
一、訊據被告乙○○對於上揭時、地酒後駕車肇事之犯罪事實坦
    承不諱，核與被害人甲○○、王俊旗於警詢及偵查中指述之
    情節相符，復有現場圖、道路交通事故調查報告表（一）、
    （二）、酒測單各一份、診斷證明書五份及照片六張在卷可
    稽，而被害人游爵榮因本件車禍受傷死亡，亦經公訴人督同
    檢驗員相驗屬實，製有勘驗筆錄、驗斷書、相驗屍體證明書
    在卷可參。按汽車迴車前，應暫停並顯示左轉燈光或手勢，
    看清無來往車輛，始得迴轉；且於劃有分向限制線、禁止變
    換車道線之路段，不得迴車；汽車駕駛人飲用酒類後其吐氣
    所含酒精濃度超過每公升０‧二五毫克或血液中酒精濃度超
    過百分之０‧０五以上，不得駕車，道路交通安全規則第一
    百零六條第二款、第五款、第一百十四條第二款分別訂有明
    文。被告駕車自應注意上述道路交通安全規定，而依當時狀
    況，並無不能注意之情事，竟疏不注意，以致肇事，並致被
    害人游爵榮死亡，被告應有過失。況本件經送臺灣省臺中市
    區車輛行車事故鑑定委員會鑑定及臺灣省車輛行車事故覆議
    鑑定委員會覆議結果，亦持相同看法，有鑑定意見書及覆議
    函可稽，益證被告之行為有過失。雖被害人游爵榮違規行駛
    於快車道，或有過失，然仍不能因此解免被告之罪責。被告
    之過失駕駛行為與被害人游爵榮之死亡結果間，具相當之因
    果關係，其犯行已堪認定。
二、核被告乙○○所為係犯刑法第二百七十六條第一項之過失致
    人於死罪。其酒醉駕車因而致人死亡，應依道路交通管理處
    罰條例第八十六條第一項規定加重其刑。被告於肇事後犯罪
    未發覺前，即託友人報案，並留於現場向到場處理之警員方
    建義自首，業據被告陳明在卷，並有警員方建義所製作之車
    禍案件報告書在卷可參，並接受裁判，應依法減輕其刑，並
    先加後減之。爰審酌被告過失程度之輕重、被害人游爵榮亦
    應負過失責任、被告肇事後態度及肇事後被告尚未與被害人
    家屬達成民事和解並賠償損害等一切情狀，量處如主文所示
    之刑，以資懲儆。
三、公訴意旨另認被告乙○○於同上時地肇事併致被害人甲○○
    、王俊旗受有如犯罪事實欄所載之傷害，因認被告另涉有刑
    法第二百八十四條第一項前段之過失傷害罪嫌部分，因該罪
    係屬告訴乃論之罪，既經告訴人甲○○、王俊旗於第一審言
    詞辯論終結前具狀撤回告訴，且公訴人認此與前開論罪科刑
    之過失致死罪部分為想像競合犯，為裁判上一罪，爰不另為
    不受理之諭知，附此敘明。
據上論斷，應依刑事訴訟法第二百七十三條之一第一項、第二百
九十九條第一項前段，刑法第二百七十六條第一項、第六十二條
前段，道路交通管理處罰條例第八十六條第一項，罰金罰鍰提高
標準條例第一條前段，判決如主文。
本案經檢察官謝耀德到庭執行職務。
中　　華　　民　　國　　94　　年　　8　　月　　24　　日
                  交通法庭   法　官　王靜秋
以上正本證明與原本無異。
如不服本判決，應於送達後十日內向本院提出上訴狀（須附繕本
），上訴於臺灣高等法院臺中分院。
                             書記官　林淑慧
中　　華　　民　　國　　94　　年　　8 　　月　　24　　日
附錄論罪科刑法條
刑法第二百七十六條第一項
    因過失致人於死者，處二年以下有期徒刑、拘役或二千元以
    下罰金。
